【裁判字號】    99,交聲,1844
【裁判日期】    991215
【裁判案由】    違反道路交通管理處罰條例聲明異議
【裁判全文】
臺灣臺北地方法院交通事件裁定        99年度交聲字第1844號
原處分機關  臺北市交通事件裁決所
受處分人    胡孝磊
                        2
上列受處分人因違反道路交通管理處罰條例案件，對於臺北市交
通事件裁所99年11月12 日所為之處分(原處分案號：北市裁罰字
第裁22-DB0000000號)，聲明異議，本院裁定如下：
    主  文
異議駁回。
    理  由
一、按汽車駕駛人，行車速度，超過規定之最高時速者，處新臺
    幣（下同）1,200元以上2,400元以下罰鍰；汽車駕駛人有道
    路交通管理處罰條例第40條第 1項情形者，除依原條款處罰
    鍰外，並予記違規點數1 點，道路交通管理處罰條例第40條
    第1項、第63條第1項第1款分別定有明文。
二、原處分意旨略以：異議人即受處分人胡孝磊於民國99年8月7
    日下午4時10分許，駕駛車牌號碼6613-EU號自小客車，行經
    桃園縣復興鄉臺7線31.5公里處，行車速限為時速 30公里之
    路段，為桃園縣政府警察局榮華派出所員警范志強持雷達測
    速儀器測得行車速度為時速72公里，超速42公里，當場遭攔
    停並製單舉發。嗣異議人於應到案日期前向原處分機關提出
    申訴，經原處分機關函請舉發單位調查結果，仍認異議人確
    有前述違規行為，遂於99年11月12日裁處異議人罰鍰2000元
    ，並記違規點數1點。
三、聲明異議意旨略以：在桃園縣復興鄉臺7線 31公里處確實設
    有行車速限標誌30公里之指示牌，但在此指示牌前為一轉彎
    處，轉彎前之行車速限應為50公里，當日天候豔陽高照，轉
    彎後伊根本無法及時辨識該指示牌之警示而降低行車速度，
    且轉彎過後至雪霧隧道出口為一直線行駛道路，行車速限卻
    降至30公里，此種入人於罪的作法，讓伊無法苟同，為此聲
    明異議等語。
四、經查：
  (一)本件異議人於99年8月7日下午4時10分許，駕駛車牌號碼661
    3-EU號自小客車，行經當時速限每小時30公里之桃園縣復興
    鄉臺7線 31.5公里處時，經桃園縣政府警察局榮華派出所員
    警范志強持雷達測速儀器測得行車速度為時速72公里，有超
    速42公里之違規事實，為異議人所不爭執，並有桃園縣政府
    警察局舉發違反道路交通管理事件通知單、桃園縣政府警察
    局大溪分局99年9月13日溪警分交字第 0992023855號函在卷
    可證（見本院卷第6、12 頁），是異議人之違規行為，堪以
    認定。
  (二)又汽車駕駛人行車速度超過規定之最高速限，經採用固定或
    非固定式科學儀器取得證據資料證明者，於一般道路須至少
    於100 公尺前，明顯標示之，道路交通管理處罰條例第7 條
    之2第3項定有明文，本件於舉發地點即雪霧隧道口設有「速
    限30公里」之標誌及「前有測速照相請減速慢行」之明顯告
    示，且周遭並無任何遮蔽物阻檔用路人之視線，此有雪霧隧
    道口照片2張在卷可稽（見本院卷第7頁），是以，用路人行
    駛於雪霧隧道前直線道路上，可清楚看到速限標誌並有足夠
    時間反應以減速慢行，異議人辯稱轉彎後無法及時辨識該指
    示牌之警示一語實不可採。至於異議人所稱轉彎後至雪霧隧
    道出口為一直線道路，行車速限何以為30公里乙節，然查各
    路段速限為何，係由交通主管機關衡量各路段之路況及車流
    量多寡所做之決定，非本院職掌範圍，此部分無從論斷，併
    此敘明。
五、綜上所述，本件異議人確有於上揭時、地為「限速30公里，
    經測時速72公里，超速42公里」之違規行為，原處分機關依
    道路交通管理處罰條例第40條、第63條第1項第1款及違反道
    路交通管理事件統一裁罰基準表之規定裁處異議人罰鍰2000
    元，並記違規點數1 點，並無違誤，本件聲明異議無理由，
    應予以駁回。
據上論斷，應依道路交通事件處理辦法第18條，裁定如主文。
中    華    民    國    99    年    12    月    15    日
                  交通法庭法  官  陳雯珊
以上正本證明與原本無異。
如不服本裁定，應於送達後5日內，向本院提出抗告狀。
                          書記官  馬正道
中    華    民    國    99    年    12    月    15    日

司法院資訊處製作；財團法人民間司法改革基金會備份。
